【裁判字號】    98,交易,356
【裁判日期】    980727
【裁判案由】    公共危險
【裁判全文】
臺灣臺北地方法院刑事判決             98年度交易字第356號
公  訴  人  臺灣臺北地方法院檢察署檢察官
被      告  甲○○
上列被告因公共危險案件，經檢察官提起公訴（九十八年度偵字
第一二四一一號），被告於準備程序中先就被訴事實為有罪之陳
述，經本院告以簡式審判之旨，並聽取當事人之意見後，本院合
議庭裁定行簡式審判程序，判決如下：
    主  文
甲○○服用酒類，不能安全駕駛動力交通工具而駕駛，累犯，處
有期徒刑柒月。
    事  實
一、甲○○前於(一)民國九十年間，因酒後駕車而犯公共危險案件
    ，經本院以九十年度北交簡字第一二七八號刑事判決，判處
    罰金新臺幣（下同）二萬元確定；次於(二)九十三年間，因酒
    後駕車而犯公共危險案件，經本院以九十三年度北交簡字第
    二一六○號刑事判決，判處罰金二萬五千元確定；復於(三)九
    十四年間，因酒後駕車而犯公共危險案件，經本院以九十四
    年度北交簡字第一一六四號刑事判決，判處罰金三萬元確定
    ；再於(四)九十五年間，因酒後駕車而犯公共危險案件，經本
    院以九十五年度北交簡字第一三三八號刑事判決，判處有期
    徒刑六月確定，於九十五年七月二十八日易科罰金執行完畢
    ；又於(五)九十七年間，因酒後駕車而犯公共危險案件，經臺
    灣基隆地方法院以九十七年度基交簡字第三一六號刑事判決
    ，判處有期徒刑六月確定，於九十七年十一月二十日易科罰
    金執行完畢。
二、甲○○於九十八年五月一日十五時三十分許，在臺北市○○
    路某友人住處，與友人服用酒類臺灣啤酒六至八罐後，已達
    於反應較慢、感覺減低、影響駕駛而不能安全駕駛動力交通
    工具之狀態後，仍駕駛車牌號碼ＡＵＢ－七三七號重型機車
    在道路上行駛，嗣於同日七時四十五分許，在臺北市○○區
    ○○路與西藏路交岔路口，為警臨檢，經警對甲○○測試其
    飲酒後吐氣所含酒精成份，發現其吐氣所含酒精成份每公升
    已達零點六二毫克（ｍｇ／Ｌ），而查知上情。
三、案經臺北市政府警察局中正第二分局報告臺灣臺北地方法院
    檢察署檢察官偵查起訴。
    理  由
一、證據之認定：
    上揭事實二部分，有被告甲○○為警攔檢後所測得之酒精濃
    度測試單、刑法第一百八十五條之三測試觀察紀錄表、生理
    平衡檢測表及臺北市政府警察局舉發違反道路交通管理事件
    通知單各一份在卷可稽（偵卷第十一頁、第十四頁、地二二
    頁參照），且被告甲○○於本院九十八年七月十三日行準備
    程序及審理時，對於上開事實二之部分亦供承不諱（本院當
    日準備程序筆錄及審判筆錄參照）；按行為人飲酒後如其呼
    氣酒精濃度達於每公升○．五毫克時，即有反應較慢、感覺
    減低、影響駕駛之輕到中度中毒症狀，此有行政院國軍退除
    役官兵輔導委員會臺北榮民總醫院（下稱臺北榮民總醫院）
    八十八年八月五日（八八）北總內字第二六八六八號函一份
    附本院卷可稽，且行為人飲酒後其呼氣中酒精濃度如已達於
    每公升○．五五毫克，其肇事率為一般未飲酒者之十倍，此
    亦有中央警察大學交通學系暨交通管理研究所教授蔡中志之
    研究報告一紙附本院卷可憑，故被告經警測試其呼氣酒精成
    份為○．六二毫克，依照臺北榮民總醫院上開函文及前揭學
    者之研究，顯已達到服用酒類後不能安全駕駛動力交通工具
    之狀態，是依(一)上開酒精測試單一紙、(二)上開臺北市政府警
    察局舉發違反道路交通管理事件通知單一紙、(三)上開刑法第
    一百八十五條之三案件測試觀察紀錄表一份、(四)臺北榮民總
    醫院上開函文及(五)前揭學者之研究報告等補強證據皆足資擔
    保被告於本院審理中所為之上開任意性自白具有相當程度之
    真實性，而得使本院確信被告前述自白之犯罪事實確屬真實
    ，從而依刑事訴訟法第一百五十六條第一項及第二項之規定
    ，本院自得依被告前述自白及各該補強證據認定被告確有上
    開服用酒類，不能安全駕駛動力交通工具而駕駛之犯行，本
    件事證明確，被告之犯行堪以認定。
二、論罪科刑之法律適用：
  (一)核被告甲○○所為，係犯刑法第一百八十五條之三之服用酒
    類，不能安全駕駛動力交通工具而駕駛罪。
  (二)查被告有如事實一之(四)、(五)部分所載之犯罪科刑執行情形，
    有臺灣高等法院被告全國前案紀錄表及被告所犯上開案件之
    判決書各一份在卷可稽，其前受有期徒刑執行完畢，於五年
    以內故意再犯本件有期徒刑以上之罪，為累犯，應依刑法第
    四十七條第一項之規定加重其刑。
  (三)爰審酌被告前已曾五度犯如事實一所示公共危險罪之前科，
    並經分以施以罰金或得易科罰金之有期徒刑，有臺灣高等法
    院被告全國前案紀錄表及被告所犯上開案件之判決書各一份
    在卷可稽，詎其竟未因此而知所悔悟，仍罔顧自身及他人交
    通往來之安全，第六度為本件酒後駕車之犯行，顯見其法治
    觀念淡薄，且倘仍以得易科罰金之刑之方式執行，已無法收
    矯治之效，而有實地執行自由刑加以教化之必要，並審酌被
    告之品行、智識程度、犯罪所生危害及犯後尚能坦承犯行等
    一切情狀，量處如主文所示之刑，以示警儆。
據上論斷，應依刑事訴訟法第二百七十三條之一第一項、第二百
九十九條第一項前段，刑法第一百八十五條之三、第四十七條第
一項，刑法施行法第一條之一，判決如主文。
本案經檢察官廖先志到庭執行職務。
中    華    民    國    98    年    7     月    27    日
                  刑事第九庭法  官  張詩芸
以上正本證明與原本無異。
如不服本判決應於收受送達後10日內向本院提出上訴書狀，並應
敘述具體理由；其未敘述上訴理由者，應於上訴期間屆滿後20日
內向本院補提理由書（均須按他造當事人之人數附繕）「切勿逕
送上級法院」。
                            書記官  顏淑華
中    華    民    國    98    年    7     月    27    日
附錄本案論罪科刑法條全文
中華民國刑法第一百八十五條之三
服用毒品、麻醉藥品、酒類或其他相類之物，不能安全駕駛動力
交通工具而駕駛者，處一年以下有期徒刑、拘役或科或併科十五
萬元以下罰金。


司法院資訊處製作；財團法人民間司法改革基金會備份。
